臺灣士林地方法院刑事判決　　　　　　　　　　　　　九十三年度訴字第一一八號
　　公　訴　人　臺灣士林地方法院檢察署檢察官
　　被　　　告　甲○○
右列被告因違反槍砲彈藥刀械管制條例案件，經檢察官提起公訴（九十二年度偵字第
一一五八二號），被告為有罪之陳述，經本院合議庭裁定改依簡式審判程序審理，茲
判決如左：
    主  文
甲○○未經許可寄藏可發射子彈具有殺傷力之手槍，處有期徒刑壹年貳月，併科罰金
新臺幣陸萬元，罰金如易服勞役，以新臺幣玖佰元即銀元佰元折算壹日，扣案改造
手槍壹把（槍枝管制編號：0000000000號，含彈匣壹個）及子彈壹拾顆
均沒收。
    事  實
一、甲○○明知未經許可，不得無故寄藏槍砲彈藥管制條例所列管之槍、彈，竟於民
    國八十九年間不詳之某日，在台北市○○○路其所經營之車行，由年籍不詳之友
    人方世將（音譯，已死亡）交付仿ＢＥＲＥＴＴＡ廠Ｍ九型半自動改造手槍一支
    、彈匣一個及制式子彈十三發，甲○○即予以寄藏於該處，嗣因車行於九十二年
    十月間停止營業，甲○○改將上開槍彈寄藏於其台北市○○區○○街七九巷十六
    號三樓住處。於九十二年十二月十八日甲○○與朋友張文姵、王芳榮、曾元興、
    李宣穎等人相約唱歌、飲酒，為向渠等炫耀，而將上開槍彈攜帶至臺北市大同區
    ○○○路二段一三一之一號一樓「福華名商俱樂部」包廂內，翌日凌晨二時三十
    分許，為警在包廂內當場查獲，扣得上開改造手槍一支、彈匣一個及子彈十三發
    。
二、案經臺北市政府警察局大同分局移送臺灣士林地方法院檢察署檢察官偵查起訴。
    理  由
一、右揭事實，業據被告甲○○坦承不諱，並有查獲之仿ＢＥＲＥＴＴＡ廠Ｍ９型半
    自動手槍而製造並改造之玩具手槍一枝（含彈匣一個，槍枝管制編號：0000
    000000號）、制式子彈十三顆扣案可證；再扣案之手槍及彈匣經送請內政
    部警政署刑事警察局以性能檢驗法鑑定結果，係仿ＢＥＲＥＴＴＡ廠Ｍ９型半自
    動手槍換裝土造金屬槍管和土造金屬滑套而成之改造手槍，機械性能良好，可擊
    發適用子彈；而送鑑子彈十三顆，認係口徑９ｍｍ之制式子彈，認均具殺傷害力
    ，此有該局九十二年十二月十九日刑鑑字第○九二○二四○九○七號槍彈鑑定書
    乙份附卷可稽，是前述手槍具有殺傷力至明，此外，警方於臨檢時，在上開包廂
    內查獲本件扣案之槍彈等物，並有臨檢紀錄表及扣押筆錄各一份在卷可稽，本件
    事證明確，被告犯行堪予認定，應依法論科。
二、核被告所為，係犯槍砲彈藥刀械管制條例第十一條第四項之未經許可寄藏可發射
    子彈具有殺傷力之改造手槍罪及同法第十二條第四項之未經許可寄藏子彈罪。被
    告以一行為同時寄藏改造手槍及子彈，係一行為觸犯數罪名之想像競合犯，應依
    刑法第五十五條之規定，從一重之寄藏改造手槍罪處斷。至被告持有槍彈之行為
    ，係寄藏之當然結果，不另論罪（最高法院七十四年台上字第三四００號判例參
    照）。爰審酌被告之素行、動機、目前社會槍枝氾濫，被告明知他人所交付之改
    造手槍及子彈具有殺傷力，卻仍無故為他人藏置，威脅社會治安之程度不小，惟
    犯後態度良好等一切情狀，量處如主文所示之刑，併就其所受罰金刑部分，諭知
    易服勞役之折算標準，以資懲儆。
三、扣案之仿ＢＥＲＥＴＴＡ廠Ｍ９型半自動手槍製造之改造手槍壹把（槍枝管制編
    號0000000000號）、具殺傷力之口徑九ｍｍ改造子彈十三顆為違禁物
    ，均依刑法第三十八條第一項第一款規定宣告沒收。
據上論斷，應依刑事訴訟法第二百七十三條之一第一項、第二百九十九條第一項前段
、槍砲彈藥刀械管制條例第十一條第四項、第十二條第四項、刑法第十一條前段、第
五十五條、第四十二條第二項、第三十八條第一項第一款、罰金罰鍰提高標準條例第
二條、現行法規所定貨幣單位折算新台幣條例第二條，判決如主文。
本案經檢察官劉異海到庭執行職務
中      華      民      國      九十三      年      三      月  十九    日
                                    臺灣士林地方法院刑事第六庭
                                          法  官  趙  文  卿
右正本證明與原本無異。
如不服本判決，應於判決送達後十日內，向本院提出上訴狀。
                                          書記官  趙  彩  彤
中      華      民      國      九十三      年      三      月  二十三  日
參考法條：
槍砲彈藥刀械管制條例第十一條第四項
未經許可，製造、販賣或運輸第四條第一項第一款所稱其他可發射金屬或
子彈具有殺傷力之各式槍砲者，處五年以上有期徒刑，併科新臺幣一千萬
元以下罰金。
未經許可，轉讓、出租或出借前項所列槍砲者，處三年以上十年以下有期
徒刑，併科新臺幣七百萬元以下罰金。
意圖供自己或他人犯罪之用，而犯前二項之罪者，處無期徒刑或七年以上
有期徒刑，併科新臺幣一千萬元以下罰金。
未經許可，持有、寄藏或意圖販賣而陳列第一項所列槍砲者，處一年以上
七年以下有期徒刑，併科新臺幣七百萬元以下罰金。
第一項至第三項之未遂犯罰之。
槍砲彈藥刀械管制條例第十二條第四項
未經許可，製造、販賣或運輸子彈者，處一年以上七年以下有期徒刑，併
科新台幣五百萬元以下罰金。
未經許可，轉讓、出租或出借子彈者，處六月以上五年以下有期徒刑，併
科新台幣三百萬元以下罰金。
意圖供自己或他人犯罪之用，而犯前二項之罪者，處三年以上十年以下有
期徒刑，併科新台幣七百萬元以下罰金。
未經許可，持有、寄藏或意圖販賣而陳列子彈者，處五年以下有期徒刑，
併科新台幣三百萬元以下罰金。
第一項至第三項之未遂犯罰之。
